臺灣苗栗地方法院民事小額判決  
111年度苗小字第218號
原      告  新光產物保險股份有限公司

法定代理人  吳昕紘  
訴訟代理人  張廷圭  

被      告  秦兆宏  


上列當事人間請求侵權行為損害賠償事件，本院於民國111年3月
31日言詞辯論終結，判決如下：
    主  文
被告應給付原告新臺幣31,170元，及自民國111年3月9日起至清
  償日止，按週年利率百分之5計算之利息。
訴訟費用新臺幣1,000元由被告負擔。
本判決得假執行。
    事實及理由
壹、程序部分：
    按訴狀送達後，原告不得將原訴變更或追加他訴，但擴張或
    減縮應受判決事項之聲明者（民事訴訟法第255條第1項第3 
    款）。原告原起訴聲明：被告應給付原告新臺幣（下同）70
    ,323元，及自起訴狀繕本送達翌日起至清償日止，按週年利
    率5%計算之利息（本院卷第13頁），嗣於本院言詞辯論時變
    更聲明為：被告應給付原告31,170元，及自起訴狀繕本送達
    翌日起至清償日止，按週年利率5%計算之利息（本院卷第10
    1頁），核屬減縮應受判決事項之聲明，依上所述，應予准
    許。
貳、實體方面：
一、原告主張：被告於民國110年3月15日上午11時許，駕駛車號
    000-0000號自用小客車，行經苗栗縣竹南鎮科專三路與科專
    五路交岔路口，因未依規定讓車之過失，撞損原告承保、訴
    外人聯邦國際租賃股份有限公司所有、訴外人徐展洋駕駛之
    車號000-0000號自用小客車（下稱系爭車輛）。而系爭車輛
    經維修後，支出工資費用新臺幣（下同）20,500元、塗裝費
    用18,000元及零件費用31,823元，零件費用扣除折舊後為6,
    028元，經原告賠付後取得代位求償權，另徐展洋亦有未依
    規定減速慢行之過失，故被告與徐展洋間之過失比例為70%
    、30%，爰依民法第184條第1項前段、第191條之2、第196條
    、保險法第53條第1項前段規定請求被告賠償系爭車輛車損
    共31,170元（計算式：﹤20,500元＋18,000元＋6,028元﹥70%≒
    31,170元）等語。並聲明：如上所示。
二、被告則以：我不接受原告請求，我當日行經上開交岔路口中
    間處停止，確認無車才往前，而徐展洋於行車時使用手機且
    超速駕駛，故未看見我駕駛之車輛，往我這邊撞過來，我是
    停在那邊被撞，我不知道所謂過失是如何等語。
三、兩造協議簡化爭點如下（本院卷第103至104頁）：
  ㈠不爭執事項
  ⒈被告於110年3月15日上午11時17分許，駕駛車號000-0000號
    自用小客車，沿苗栗縣竹南鎮科專三路由北往南方向直行，
    行經科專三路與科專五路路口（號誌閃光紅燈）時，穿越上
    開交岔路口，適有徐展洋駕駛聯邦國際租賃股份有限公司所
    有之系爭車輛，沿苗栗縣竹南鎮科專五路由西往東方向直行
    ，行經上開路口（號誌閃光黃燈）時，亦應注意閃光黃燈表
    示「警告」，車輛應減速接近，注意安全，小心通過（道路
    交通標誌標線號誌設置規則第211條第1項第1款），當時亦
    無不能注意之情事，見該處設置閃光黃燈，竟未減速即逕行
    穿越上開交岔路口，被告駕駛之上開車輛遂與系爭車輛於上
    開交岔路口發生碰撞，系爭車輛因而受有損害（本院卷第61
    至70頁）。
  ⒉系爭車輛於106年8月出廠（本院卷第15頁），有向原告投保
    車體損失險，經維修後支出工資費用20,500元、烤漆費用18
    ,000元及零件費用41,823元，並自負1萬元（本院卷第38至4
    0頁），而零件費用扣除折舊後為6,028元，經原告賠付後取
    得代位求償權（本院卷第41頁）。
  ㈡爭執事項
  ⒈被告就本件車禍有無未依規定讓車之過失？又徐展洋有無超
    速及行車中使用手機之過失？被告與徐展洋間之過失比例為
    何？
  ⒉原告依保險代位及侵權行為法律關係，請求被告賠償31,170
    元，有無理由？　　
四、本院之判斷：
  ㈠爭點一：
  ⒈按閃光黃燈表示「警告」，車輛應減速接近，注意安全，小
    心通過，而閃光紅燈表示「停車再開」，車輛應減速接近，
    先停止於交岔路口前，讓幹線道車優先通行後認為安全時，
    方得續行（道路交通標誌標線號誌設置規則第211條第1項）
    。則依不爭執事項⒈，被告當日駕駛上開車輛行經上開交岔
    路口時，係行駛於閃光紅燈號誌路段，自應先停止於交岔路
    口前，讓幹線道車優先通行，而徐展洋當日駕駛系爭車輛行
    經上開交岔路口，係行駛於閃光黃燈號誌路段，具有未減速
    接近、小心通過之過失；又被告既於車禍發生當日之警詢時
    供稱：我駕駛上開車輛沿科專五路由北往南方向直行，車速
    約30公里，事故發生後車輛未移動等語（本院卷第67頁），
    且依警方繪製之道路交通事故現場圖及拍攝之現場照片，被
    告駕駛之上開車輛與系爭車輛發生碰撞後，仍位於系爭車輛
    直行之交岔路口範圍內（本院卷第63、69頁），足認被告當
    日駕駛上開車輛，確有行經閃光紅燈路段，未先行停止於上
    開交岔路口前，讓屬幹線道車之系爭車輛優先通行，即貿然
    進入上開交岔路口之過失無疑。被告雖於本院辯稱其係於上
    開交岔路口中間處停等時遭碰撞等語（本院卷第102頁），
    然與其上開警詢供述之情節顯有出入，礙難採納。
　⒉次按當事人主張有利於己之事實者，就其事實有舉證之責任
    （民事訴訟法第277條本文），則被告抗辯徐展洋具有超速
    及行車時使用手機之與有過失等情，既為被告所否認（本院
    卷第103頁），被告即應就該等有利於己之事實，負舉證之
    責。然經本院曉諭後，被告既表示當時無監視器，且超速部
    分亦無證據提出等語（本院卷第102頁），故被告既未盡其
    舉證之責，難認被告上開抗辯可採。
　⒊綜上，本件車禍被告既有行經閃光紅燈號誌路段，未停止於
    交岔路口前，讓幹線道車優先通行而貿然進入上開交岔路口
    之過失，另許展洋亦具有行經閃光黃燈號誌路段，未減速接
    近、小心通過上開交岔路口之過失，本院審酌車禍發生過程
    、路權係以許展洋優先、被告具有禮讓義務之整體情狀，認
    本件車禍肇事主因為被告、肇事次因為徐展洋，而應各負70
    %、30%之過失比例，較為妥適。　　
　㈡爭點二：
　⒈復按因故意或過失，不法侵害他人之權利者，負損害賠償責
    任（民法第184條第1項前段），而汽車、機車或其他非依軌
    道行駛之動力車輛，在使用中加損害於他人者，駕駛人應賠
    償因此所生之損害。但於防止損害之發生，已盡相當之注意
    者，不在此限（同法第191條之2）。則依上所述，本件車禍
    既係因被告上開肇事主因所造成，被告即應負損害賠償責任
    ，故依不爭執事項⒉，系爭車輛經維修後支出工資費用20,50
    0元、烤漆費用18,000元及零件費用41,823元，並自負1萬元
    ，而零件費用扣除折舊後為6,028元，足認系爭車輛損害額
    為44,528元；再依上開認定之過失比例，依民法第217條第1
    項與有過失規定減輕被告賠償金額30%後，原告於給付保險
    契約賠償金額後，自得依保險法第53條第1項前段及上開侵
    權行為規定請求被告給付31,170元（計算式：﹤20,500元＋18
    ,000元＋6,028元﹥70%≒31,170元，小數點後4捨5入），從而
    原告此部分請求有理由，應予准許。
　⒉又原告代位行使對被告之侵權行為損害賠償債權，核屬無確
    定期限之給付，既經原告提起本訴，而起訴狀繕本業於111 
    年3月8日經被告收受（本院卷第49、81頁送達證書、竹南分
    局大同派出所受理司法訴訟文書寄存登記表），則被告迄未
    給付，應負遲延責任，是原告請求就31,170元自起訴狀繕本
    送達翌日即111年3月9日起至清償日止，按週年利率5%計算
    之法定遲延利息，亦應准許。
五、本件事證已臻明確，兩造其餘攻擊防禦方法，經本院審酌後
    核於本判決結果不生影響，爰不一一論述，併此敘明。　　
六、本件依民事訴訟法第436條之20規定，應依職權宣告假執行
    ，並依同法第78條及第436條之19第1項規定，確定訴訟費用
    額即第一審裁判費1,000 元，應由敗訴之被告負擔。
中　　華　　民　　國　　111 　年　　3 　　月　　31　　日
                  苗栗簡易庭  法  官  劉奕榔
以上正本係照原本作成。
如不服本判決，應於判決送達後20日內，以判決違背法令為理由，向本院提出上訴狀並表明上訴理由，及須按他造當事人之人數附繕本。如委任律師提起上訴者，應一併繳納上訴裁判費。上訴理由應表明：一、原判決所違背之法令及其具體內容。二、依訴訟資料可認為原判決有違背法令之具體事實。如未表明上訴理由者，應於上訴後20日內向本院提出上訴理由。當事人如對本件訴訟內容有所疑義，得聲請閱卷。                           
                              書記官  江秋靜
中　　華　　民　　國　　111 　年　　3 　　月　　31　　日